# 求助高手土地评估增值后如何进行账务处理（具体业务见内容）

提问人：denghaifu 时间：2013-11-26 22:34:52
2010 年A公司以土地出资成立B公司，由于当时土地评估报告尚未出具，A以土地估值 1 亿投资B公司，当时没有正式评估报告，但验资也通过了，评估报告下来后发现土地评估值超过1.02亿，现在A公司和B公司分别如何做帐，B公司可不可以把评估增值后的 200 万以现金形式返还给A公司，如果可以，又该怎么做帐？谢谢高手！

回答人：chenyiwei
首先需明确：此处B的设立是存在瑕疵的，因为根据公司法规定，以非货币性资产出资必须经过评估。 你提到的1.02亿元评估值的基准日是哪一天？如果是B的成立日以后，则B公司不能据此向A公司返还 200 万元；如果基准日是在出资之前，确实表明股东投入的资产作价不同于原暂估价的，则应由全体股东在协商一致的基础上确定是否需调整其作价，以及作价调整完后如何处理差额部分。如果要返还给原股东的，必须由全体股东在协商一致的基础上作出决议。

提问人：denghaifu 时间：2014-01-11 21:14:48
如果要是返还给原股东 A B公司应该如何做帐

回答人：chenyiwei
如果原先将该 200 万计入了资本公积，则借记资本公积，贷记其他应付款。

提问人：denghaifu 时间：2014-01-14 10:45:30
那原股东入营业外收入吗

回答人：chenyiwei
如果原股东原先确认过该土地处置收益的，相当于对该股东原先确认的该土地处置收益的调整，可计入营业外收支；如果未确认过营业外收入，则建议作为对投资成本的调整。